【裁判字號】    90,交易,332
【裁判日期】    900628
【裁判案由】    過失傷害
【裁判全文】
臺灣高雄地方法院刑事判決                          九十年度交易字第三三二號
    公  訴  人  臺灣高雄地方法院檢察署檢察官
    被      告  乙○○
右列被告因過失傷害案件，經檢察官提起公訴（九十年度偵字第八五八○號)，本院
判決如左：
    主  文
乙○○因過失傷害人，處拘役參拾日，如易科罰金，以佰元折算壹日。
    事  實
一、乙○○於民國八十九年九月十五日下午四時許，駕駛車號Ｓ七—三六一五號自用
    小客車，行經高雄市楠梓加工出口內經一路與東三街無號誌交岔路口時，本應注
    意汽車駕駛人行駛時，應注意車前狀況，並隨時採取必要之安全措施；行經無號
    誌之交岔路口時，均應減速慢行，作隨時停車之準備，而依當時之天候、路況均
    良好，依其智識、能力又無不能注意之情事，竟疏未注意車前狀況，貿然前行，
    適有無駕駛執照之李家偉，後載甲○○，一同騎乘車號ＸＭＬ—二七六號重型機
    車，亦疏未減速慢行，而行經該處，兩車因而相撞，致李家偉當場人車倒地，其
    後載之甲○○受有左脛骨骨折併左踝關節攣縮等傷害。
二、案經甲○○訴由臺灣高雄地方法院檢察署檢察官偵查起訴。
    理  由
一、訊據被告乙○○固坦承有於前揭時地駕車肇事，並致告訴人甲○○受傷之事實，
    惟矢口否認有何過失犯行，辯稱：當天伊沒有超速，甲○○之朋友李嘉偉騎車速
    度很快，才會撞到受傷云云。惟查：車禍現場係屬無號誌之交岔路口，肇事當時
    證人李嘉偉騎乘機車直行已進入交岔路口處，看到被告汽車已經煞閃不及，兩車
    才會相撞導致告訴人倒地受傷等情節，已分據告訴人甲○○、證人李嘉偉於偵訊
    中陳述明確。被告於偵訊中亦供承：看到證人所騎機車時，距離其所駕自用小客
    車約只有一部自小客車之距離等語，足認被告並未注意車前狀況，隨時採取必要
    之安全措施，致撞上告訴人等人，應堪認定。按駕駛人駕車應注意車前狀況，並
    隨時採取必要之安全措施；又汽車行駛至無號誌交岔路口時，應減速慢行，作隨
    時停車之準備。道路交通安全規則第九十三條第一項第四款、第九十四條第三項
    分別定有明文。被告於右揭時地駕車本應注意上揭規定，且依當時情形，又無其
    他不能注意之情事，竟疏未注意車前狀況，復未減速作隨時停車之準備，貿然前
    行致肇車禍使告訴人受傷，其有過失甚明。被告所為前開辯解無非卸責之詞，不
    足採信。而告訴人因本件車禍受有如事實欄所述之傷害，有診斷證明書一紙在卷
    可資佐証，與被告之過失行為間並有相當因果關係。雖證人李嘉偉雖亦有騎乘機
    車行至無號誌交岔路口未減速慢行之過失，已據其供稱：有看左右來車，但沒煞
    車就直接通過等語在卷，然被告之過失罪責，尚不能因證人李嘉偉之過失而解免
    。本件事證明確，被告過失傷害之犯行足堪認定。
二、核被告所為，係犯刑法第二百八十四條第一項前段之過失傷害罪。審酌被告犯罪
    之動機、目的、手段，告訴人所受之傷勢、被告過失與告訴人與有過失之情節、
    肇事後未能與告訴人達成和解，及犯後態度等一切情狀，爰量處如主文所示之刑
    ，以示懲儆，並諭知易科罰金之折算標準。又被告行為後刑法第四十一條業於九
    十年一月十日經總統公布施行而於同年月十二日生效，比較新舊法結果，修正後
    之現行刑法第四十一條第一項後段附加規定「但確因不執行所宣告之刑難收矯正
    之效，或難以維持法秩序者不在此限」部分，對被告較為不利，依刑法第二條第
    一項但書規定，自應適用修正前刑法第四十一條之規定以諭知易科罰金之折算標
    準，附此敘明。
三、據上論斷，應依刑事訴訟法第二百九十九條第一項前段，刑法第二百八十四條第
    一項前段、第二條第一項但書、修正前第四十一條，罰金罰鍰提高標準條例第一
    條前段、第二項，判決如主文。
中      華      民      國      九十      年      六      月  二十八    日
                                  臺灣高雄地方法院刑事第二庭
                                      法  官    劉建利
右正本證明與原本無異。
如不服本判決，應於判決送達後十日內，向本院提出上訴狀。
                                      書記官    洪生輝
中      華      民      國      九十      年      六      月  二十九    日


司法院資訊處製作；財團法人民間司法改革基金會備份。
